臺灣士林地方法院刑事判決　　　　　　　　　　　　　九十二年度易字第三五五號
　　聲　請　人　臺灣士林地方法院檢察署檢察官
　　被　　　告　乙○○
右列被告因竊盜案件，經檢察官聲請簡易判決處刑（九十一年度偵緝字第八六一號）
，本院士林簡易庭認為不宜以簡易判決處刑（九十二年度士簡字第一二六號），改依
通常程序審理，本院判決如左：
    主  文
乙○○攜帶兇器毀壞安全設備竊盜，處有期徒刑捌月。
    事  實
一、乙○○前犯偽造有價證券案件，經本院判處有期徒刑二年，緩刑五年，於民國八
    十七年五月五日確定，於緩刑期間內，猶不知悔改，竟意圖為自己不法之所有，
    於九十一年四月十三日上午七時許，僱用不知情之吳榮庭、施文英、張茂仁、楊
    清科、潘登波、丁○○等六人（業由檢察官不起訴處分），先由丁○○以鋼筋撬
    壞甲○○所有在臺北縣淡水鎮下圭柔山一ＯＯ號之三十有人居住之工地倉庫附加
    於門上之鎖，再進入工地倉庫內，竊取甲○○管有（黃足收寄放）之鋼筋乙批（
    共計一萬一千二百四十公斤）及彎鐵機具十一台得手，經工地管理員丙○○當場
    發現並報警處理。
二、案經甲○○訴由臺北縣政府警察局淡水分局報請臺灣士林地方法院檢察署檢察官
    偵查聲請簡易判決處刑。
    理  由
一、訊據被告乙○○固供承伊有僱用吳榮庭等人搬運鋼筋等物之事實，惟矢口否認有
    竊盜犯行，辯稱：伊是經過甲○○、黃足收之同意才搬運鋼筋等物，抵償廖學坤
    積欠被告與鄭先生（綽號阿財）之債務，且未破壞門鎖云云。然查：
  (一)被告於右開時地未經被害人甲○○、黃足收之同意，僱人以鋼筋撬壞附加於門上
    之鎖，進入工地倉庫內搬運鋼筋乙批（共計一萬一千二百四十公斤）及彎鐵機具
    十一台等情，業據被害人甲○○於偵查中指述綦詳，並經證人丙○○即工地倉庫
    管理員於偵查中證稱：「（是於何時發現乙○○等人至倉庫行竊？）是在九十一
    年四月十三日上午七時，因我是倉庫管理員，一早起來，即發現倉庫之門被打開
    ，發現有乙○○等四人在倉庫內竊取倉庫之鋼筋、鐵板、機具十一台等物」、「
    （該被竊取之物是否已離開倉庫？）當時因他們人多，我不敢擋他們，他們陸續
    將倉庫之鋼筋、鐵板載至倉庫外，我即報警，警察到了，倉庫內尚有一部三十五
    噸卡車，載有鋼筋、開挖機具等物」、「（被告乙○○說因與你有債務問題，你
    曾有告訴他可去工地把鐵料拿走何意見？）我是負責看工地，我去工地發現門栓
    被破壞，鋼筋被偷走，我就趕快通知公司負責人」等語（見九十一年度偵字第六
    三七九號偵查卷第九十至九一頁、九十一年度偵緝字第八六一號偵查卷第十六至
    十七頁），及於審理時證稱：「（九十一年四月十三日早上你有無在臺北縣淡水
    鎮下圭柔山一ＯＯ號發現有人竊取鋼筋？）有」、「（經過情形如何？）當時去
    的時候，有看到他們的怪手卡車在吊鋼筋，很多部車在現場，其中有一部卡車已
    經裝滿開走了，之後我有通知警察過來，他們的怪手及五爪貨車有被查獲」、「
    （你們工地是否有倉庫？）對，鋼筋放在倉庫裡面」、「（倉庫有門鎖嗎？）有
    」、「（有上鎖嗎？）有」、「（門鎖是什麼門鎖？）是拉上去扣上來的，有鎖
    頭」、「（他們如何破壞？）把鎖頭的鎖切斷」、「（鎖是否還可以用？）不能
    用，他們不知道把鎖頭丟在哪裡」等語屬實（見九十三年四月十四日審判筆錄第
    二至三頁）；再參諸證人甲○○於審理時證稱：「（你是否曾經與廖先生或是你
    們公司有跟我與廖先生講，鋼筋廠路線怎麼走，我們先去處理，抵銷債務問題？
    ）印象中沒有，我與廖先生不熟，我認識廖先生但是不熟，基本上來講，鋼筋廠
    那邊的東西不是我的，是屬於在庭的黃足收先生的，我沒有太大的職權處理」、
    「（在案發之前，乙○○或是任何人是否有提過要去你的地方載運鋼筋？）我的
    印象中是沒有」、「（案發後有無人跟你提到黃先生與乙○○之間有債務糾紛？
    ）我不清楚，我不會主動去提，東西不是我的，我不會主動去關心」、「（黃足
    收把鋼筋放在你的土地上，是否借放？）是借放，因為地方屬於我的，他的東西
    沒有地方放」等語明確（見九十三年八月十八日審判筆錄第四至六頁），證人黃
    足收於審理時證稱：「（甲○○位於臺北縣淡水鎮下圭柔山一ＯＯ號之三十的工
    地內的鋼筋是否你所有？）是」、「（是否知道在九十一年四月十三日上午七時
    的時候，乙○○有請人去載運鋼筋？）是我的股東丙○○先生看到通知我，報警
    處理當場逮到被告」、「（乙○○去載鋼筋之前，是否有知會你？）我不認識他
    ，他也沒有知會我」、「（你或是你公司與乙○○間有無債務糾紛？）無」、「
    （你是否知道廖學坤與乙○○間有無債務糾紛？）據我所知，廖學坤跟我說，廖
    學坤只是向阿財借票，但是票沒有兌現遭到退票，退票之後隔天廖學坤就把票退
    給阿財，阿財就抓住這一點，說廖學坤害阿財的公司信用破產，要他負責」、「
    你買入廖學坤的製版廠與乙○○有之間有無關係？）沒有任何關係」、「（你曾
    經是否有與廖先生告訴我們（指被告），廢鐵要我們（指被告）處理或是抵債？
    ）不可能的事情，絕對沒有，錢不是我去欠的，即使廖學坤有欠被告錢，也與我
    沒有關係」、「（你與廖學坤買製版廠股權是否清楚，有無積欠債務？）沒有，
    我與廖學坤的買賣都清楚，我沒有欠他錢」、「（你買廖學坤股份與製版廠，有
    無說要承擔他的債務？）沒有說要承擔廖學坤的製版廠債務」、「（你有無到過
    現場？）有」、「（門鎖是否有被破壞？）有，鎖都被破壞」等語明確（見九十
    三年八月十八日審判筆錄第九至十三頁），復有贓物領據一紙及現場照片十張可
    資佐證。
  (二)證人丁○○於警詢時陳稱：「（你們如何進入淡水鎮義山里下圭柔山一ＯＯ之三
    十號內？）是我用現場的鋼筋撬開門進入的」、「（該鐵門是否有人唆使你撬開
    ？）是老闆（被告）在現場叫我撬開的」、「（該撬開門之鋼筋於何時取得？現
    在何處？）是現場地上檢的，撬開後我就丟了」等語（見九十一年度偵字第六三
    七九號偵查卷第十四頁、第十七至十八頁），核與證人丙○○、甲○○、黃足收
    等人於審理時證述門鎖遭人破壞之情節大致相符，堪認被告指使丁○○破壞門鎖
    進入倉庫內竊取鋼筋等物無疑，是丁○○於審理時改稱未破壞門鎖云云，顯屬起
    訴後迴護被告之詞，應不可信。
  (三)證人張文豪於審理時證稱：「（是否知道我〈被告〉與沈先生〈甲○○〉的公司
    有債務糾紛？）我只知道我認識他是透過一個叫阿財的人，才認識印刷廠的廖先
    生〈廖學坤〉，也才認識乙○○先生，當時我在黃足收先生公司做事，我知道黃
    先生、阿財、廖先生與被告有在合作一些事情，但是具體狀況我不清楚」、「（
    是否知道黃先生、阿財、廖先生之間的債務情形？當時如何處理？）我知道阿財
    、廖先生與黃先生在談如何處理債務，但是具體狀況我不清楚」、「（你剛剛說
    我〈黃足收〉與乙○○的合作，請問何種合作關係？）我只說他們有在談生意，
    但是具體狀況我不清楚，也許我用辭不當」等語（見九十三年八月十八日審判筆
    錄第六至八頁、第十二頁），足見證人並不明白被告與黃足收間有何債務或合作
    關係，其證詞尚難採為有利於被告之認定。
  (四)證人丙○○於審理時固證述被告使用焊接切斷器把門鎖破壞掉云云，惟其於警詢
    時及偵查中均未述及被告使用焊接切斷器破壞門鎖情事，前後證詞顯有不同，且
    焊接切斷器未扣案，既無其他證據佐證，尚難率斷其證詞為真實，至證人黃足收
    於審理時證述門鎖應該是切斷等語，亦不足以佐證被告確有使用焊接切斷器之事
    實。又丙○○證述被告使用焊接切斷器把門鎖破壞掉與證人丁○○證述以鋼筋及
    石塊破壞門鎖之情節相異，是丙○○上開證詞，顯非無疑，尚難單憑其有瑕疵之
    證詞，遽採為被告使用焊接切斷器破壞門鎖之不利認定。
  (五)綜上所述，被告上開辯解，應屬畏罪卸責之詞，委無可採。本件事證明確，被告
    犯行堪以認定。另被告聲請傳訊證人廖學坤、「阿財」，因被告罪證明確，核無
    必要，併此敘明。
二、按刑法第三百二十一條第一項第二款之安全設備，係指依社會通常觀念足認為防
    盜之設備而言，而附加於門上之鎖即門鎖係為防盜之設備，自屬安全設備之一種
    （參照最高法院三十二年上字第五八九號判例），又刑法第三百二十一條第一項
    第三款之攜帶兇器竊盜罪，係以行為人攜帶兇器竊盜為其加重條件，其種類並無
    限制，凡客觀上足對人之生命、身體、安全構成威脅，具有危險性之兇器均屬之
    ，且只須行竊時攜帶此種具有危險性之兇器為已足，並不以攜帶之初有行兇之意
    圖為必要（參照最高法院七十九年台上字第五二五三號判例），鋼筋係金屬材質
    ，質地堅硬，為足以殺傷人生命、身體之器械，顯為具有危險性之兇器。核被告
    以鋼筋毀壞有人居住工地倉庫之門鎖，進入倉庫內竊取他人之鋼筋乙批及彎鐵機
    具十一台得手之行為，係犯刑法第三百二十一條第一項第二款、第三款之攜帶兇
    器毀壞安全設備竊盜罪。被告利用不知情工人丁○○等六人毀壞安全設備竊盜，
    係屬間接正犯。爰審酌被告前犯偽造有價證券案件，於緩刑期間內，猶犯本件竊
    盜罪，顯無悔意，及其犯罪動機、手段與犯罪後飾詞否認犯罪等一切情狀，量處
    有期徒刑八月。至被告毀壞門鎖用之鋼筋一支，因非被告所有，且已丟棄，業據
    證人丁○○證述在卷，不予宣告沒收。
據上論斷，應依刑事訴訟法第四百五十二條、第二百九十九條第一項前段，刑法第三
百二十一條第一項第二款、第三款，判決如主文。
本案經檢察官楊秀枝到庭執行職務。
中　　　華　　　民　　　國　　九十三　　年　　　八　　　月　  三十一　　日
                              臺灣士林地方法院刑事第四庭
　　                              審判長法  官  林  秀  鳳
　　                                    法  官  許  碧  惠
　　                                    法  官  周  明  鴻
右正本證明與原本無異。
如不服本判決，應於判決送達後十日內，向本院提出上訴狀。
                                        書記官  丁  梅  芬
中　　　華　　　民　　　國　　九十三　　年　　　九　　　月　    六　  　日
附錄本判決論罪科刑依據之法條：
刑法第三百二十一條第一項第二款、第三款
犯竊盜罪而有左列情形之一者，處六月以上、五年以下有期徒刑：
二、毀越門扇、牆垣或其他安全設備而犯之者。
三、攜帶兇器而犯之者。
